# 请教存货公允价值

提问人：alvinxia 时间：2017-01-04 12:45:39
请教下评估基准日的存货已经在合并日全部销售，则计算合并日可持续计算公允价值的时候存货是否还要自己根据售价减去销售税费等计算，还是说认账面数字即可以？

回答人：chenyiwei
如果能够确定购买日被购买方持有的存货全部是基准日后新取得的，则直接依据其账面价值确定存货入账价值即可。